【裁判字號】    99,訴,4
【裁判日期】    990226
【裁判案由】    妨害性自主
【裁判全文】
臺灣新竹地方法院刑事判決                 99年度訴字第4號
公  訴  人  臺灣新竹地方法院檢察署檢察官
被      告  丙○○
指定辯護人  本院公設辯護人乙○○  
上列被告因妨害性自主案件，經檢察官提起公訴（98年度偵字第
5923號），本院判決如下︰
    主  文
丙○○犯乘機性交罪，累犯，處有期徒刑貳年，緩刑伍年，緩刑
期內付保護管束，並應依本院99年度附民字第7 號和解筆錄內容
賠償被害人。
    事  實
一、丙○○曾於民國85年間因強盜罪、恐嚇取財罪分別經臺灣板
    橋地方法院判處有期徒刑7 年6 月、7 月，並定應執行刑為
    有期徒刑7 年10月，嗣經最高法院於86年9 月19日以86年度
    台上字第5549號判決上訴駁回確定，於89年11月27日假釋出
    監，93年12月29日假釋期滿。緣代號00000000號成年女子（
    真實姓名年籍詳卷，下稱「甲○」）於98年7 月6 日晚上8
    時許，與友人張佩茹相約用餐，張佩茹則偕同男友前往，席
    間張佩茹之男友復邀約丙○○到場一同用餐，丙○○始認識
    甲○。彼等用餐完畢復一同至新竹市北大路230 號錢櫃KTV
    唱歌及飲用汽水調伏特加之酒類。翌日即98年7 月7 日凌晨
    1 時許聚會結束後，張佩茹向甲○表示酒後不要開車回外縣
    市住處，先至新竹市香山區中華路4 段729 號「馬德里」汽
    車旅館住一晚，即由丙○○駕駛甲○所使用之自小客車（為
    甲○之母所有，車牌號碼詳卷）、張佩茹則搭乘男友所駕駛
    丙○○所有之自小貨車前往，惟甲○已陷於酒醉狀態，丙○
    ○駕駛甲○之自小客車搭載甲○先至「馬德里」汽車旅館後
    ，即於同日凌晨1 時54分許登記入住，同日凌晨2 時許，丙
    ○○竟基於乘機性交之犯意，趁甲○酒醉後精神不濟，以陰
    莖插入甲○之陰道為性交得逞。嗣甲○清醒後於同日凌晨3
    時許以手機撥打簡訊向友人蔡承勳求救，蔡承勳回電向甲○
    確認所在之處後迅即向警方報案。同日凌晨4 時許，蔡承勳
    與到場處理之員警在「馬德里」汽車旅館依住宿日報表查悉
    甲○在305 室，並至305 室查看，始悉上情而查獲。
二、案經甲○訴由新竹市警察局移送臺灣新竹方法院檢察署檢察
    官偵查起訴。
    理  由
壹、程序部分：
    按「被告以外之人於審判外之陳述，雖不符前四條之規定，
    而經當事人於審判程序同意作為證據，法院審酌該言詞陳述
    或書面陳述作成時之情況，認為適當者，亦得為證據。」刑
    事訴訟法第一百五十九條之五第一項定有明文。經查：本院
    以下所引用其他被告以外之人於審判外之言詞或書面陳述，
    雖均屬傳聞證據，然檢察官、被告及指定辯護人對該證據之
    證據能力均表示不爭執，且於提示時均未異議（見本院卷第
    34 頁 、第48-50 頁），本院審酌上開證據作成時之情況，
    亦認為無不當之處，依上開規定乃有證據能力，合先敘明。
貳、實體部分：
一、上開事實迭據被告丙○○於警詢、偵查、本院行準備程序及
    審理中自白不諱（參偵卷第7-9 頁、第25-27 頁，本院審訴
    卷第15-16 頁、第34-35 頁，本院卷第32-35 頁），核與被
    害人甲○於警詢及偵查中指訴情節相符（參偵卷第4-6 頁、
    第55-59 頁），復經證人張佩茹、蔡承勳於警詢及偵查中陳
    述在卷（參偵卷第10-11 頁、第12-13 頁、第62-63 頁、第
    72-73 頁），此外，尚有現場照片6 張（參偵卷第17-19 頁
    ）、馬德里汽車旅館住宿日報表（參偵卷第22頁）、甲○之
    行動電話通聯紀錄及門號資料（參偵卷第28-43 頁、第45-5
    2 頁）、張佩茹之行動電話門號資料及98年7 月7 日通聯紀
    錄（參偵卷第66-67 頁）、甲○之行動電話與蔡承勳之行動
    電話於98年7 月7 日之雙向通聯紀錄（參本院卷第8-24頁）
    、甲○使用之自小客車車籍查詢資料（登記於甲○母親名下
    ，參本院卷第51之2 頁）附卷可稽，應認被告自白與事實相
    符，本件事證明確，被告犯行堪以認定。
二、查被告乘甲○酒醉後精神不濟而對甲○為性交行為，所為係
    犯刑法第225 條第1 項之乘機性交罪。被告曾於85年間因強
    盜罪、恐嚇取財罪分別經臺灣板橋地方法院判處有期徒刑7
    年6 月、7 月，並定應執行刑為有期徒刑7 年10月，嗣經最
    高法院於86年9 月19日以86年度台上字第5549號判決上訴駁
    回確定，於89年11月27日假釋出監，93年12月29日假釋期滿
    未經撤銷假釋，視為執行完畢，此有臺灣高等法院被告前案
    紀錄表在卷在佐，其於前案執行完畢後5 年內故意再犯本件
    有期徒刑以上之罪，為累犯，應依刑法第47條第1 項之規定
    加重其刑。又按刑事審判旨在實現刑罰權之分配的正義，故
    法院對有罪被告之科刑，應符合罪刑相當之原則，使輕重得
    宜，罰當其罪，以契合社會之法律感情，此所以刑法第57條
    明定科刑時應審酌一切情狀，尤應注意該條所列10款事項以
    為科刑輕重之標準，並於同法第59條賦予法院以裁量權，如
    認「犯罪之情狀可憫恕，認科以最低度刑仍嫌過重者，得酌
    量減輕其刑」。而刑法第59條規定犯罪之情狀可憫恕者，得
    酌量減輕其刑，其所謂「犯罪之情狀」，與同法第57條規定
    科刑時應審酌之一切情狀，並非有截然不同之領域，於裁判
    上酌減其刑時，應就犯罪一切情狀（包括第57條所列舉之10
    款事項），予以全盤考量，審酌其犯罪有無可憫恕之事由（
    即有無特殊之原因與環境，在客觀上足以引起一般同情，以
    及宣告法定低度刑，是否仍嫌過重等等），以為判斷。本案
    被告雖乘機對被害人甲○為性交行為，惟其係因被害人甲○
    之友人張佩茹介紹認識甲○，案發當日一同用餐、唱歌、飲
    酒，且張佩茹因顧及甲○酒醉開車返家易生危險而建議甲○
    投宿新竹汽車旅館，被告始受託駕車搭載甲○至汽車旅館，
    被告於飲酒後，一時失慮，而為本案犯行，造成被害人甲○
    身心受創，惟被告於本院審理時已與被害人甲○達成和解，
    並願給付賠償金，現正按期履行中（已給付頭期款10萬元及
    99年2 月份之1 萬元）等情，有本院和解筆錄及訊問筆錄各
    1 份暨公務電話紀錄2 份在卷足憑（參本院卷第38-40 頁、
    第52-53 頁），是本院認如量處法定最輕本刑實有情輕法重
    失衡之情，如科以最低度刑猶嫌過重，應可認有憫恕之事由
    ，爰依刑法第59條之規定減輕其刑，以求量刑之妥適平衡。
    被告有上開刑之加重及減輕情形，應依法先加後減之。爰審
    酌被告與被害人甲○甫經友人介紹認識而一同聚餐、唱歌、
    飲酒，被告卻於飲酒後，不知自制，乘甲○酒醉對於甲○為
    性交行為得逞，造成被害人甲○身心受創，惟被告於本院審
    理時與被害人甲○已達成民事和解，並按期給付和解金等情
    ，已如前述，被告於本院審理時尚能坦承不諱，犯後態度尚
    可等一切情狀，量處如主文所示之刑，以資懲儆。
三、末查，被告前雖曾於85年間因強盜罪、恐嚇取財罪經判處應
    執行有期徒刑7 年10月，於89年11月27日假釋出監，93年12
    月29日假釋期滿未經撤銷假釋而視為執行完畢，於本案宣判
    日之前5 年內未曾因故意犯罪受有期徒刑以上刑之宣告等情
    ，有臺灣高等法院被告前案紀錄表在卷足按，其因一時失慮
    致罹刑章，犯罪後坦承犯行，態度良好，經此次偵審程序，
    當知所警惕，信無再犯之虞，且被害人甲○亦表示如被告依
    和解內容按期履行則原諒被告等語（參本院卷第40頁），本
    院認其所受宣告之刑以暫不執行為適當，故依刑法第74條第
    1 項第2 款之規定，併予宣告緩刑5 年，並依同條第2 項第
    3 款之規定命被告應依本院99年度附民字第7 號和解筆錄內
    容（被告願給付被害人甲○20萬元，其中10萬元先於99年1
    月25日給付，餘款10萬元則自99年2 月起至99年11月止，於
    每月11日前各給付1 萬元）支付賠償金予甲○。又被告所犯
    刑法第225 條第1 項之乘機性交罪，核屬刑法第91條之1第1
    項所列之罪，爰併依刑法第93條第1 項第1 款之規定諭知緩
    刑期內付保護管束，附此敘明。
據上論斷，應依刑事訴訟法第299 條第1 項前段，刑法第225 條
第1 項、第47條第1 項、第59條、第74條第1 項第2 款、第2 項
第3 款、第93條第1 項第1 款，判決如主文。
本案經檢察官陳瑞仁到庭執行職務。
中    華    民    國    99    年    2     月    26    日
                  刑事第二庭    審判長法  官  賴淑敏
                                      法  官  楊數盈
                                      法  官  林惠君
以上正本證明與原本無異。
如不服本判決應於收受判決後10日內向本院提出上訴書狀，並應
敘述具體理由。其未敘述上訴理由者，應於上訴期間屆滿後20日
內向本院補提理由書(均須按他造當事人之人數附繕本)「切勿逕
送上級法院」。
中    華    民    國    99    年    3     月    1     日
                                      書記官  劉亭筠

附錄法條：
中華民國刑法第225 條第1 項
對於男女利用其精神、身體障礙、心智缺陷或其他相類之情形，
不能或不知抗拒而為性交者，處3 年以上10年以下有期徒刑。

司法院資訊處製作；財團法人民間司法改革基金會備份。
